# 长投核算方法的转换—自己的理解与总结

提问人：fangdaojun 时间：2018-09-06 10:41:23
QQ截图20180906103110.png (187.71 KB, 下载次数: 1)
2018-9-6 10:36 上传
陈版，请问关于此问题现在的处理是否有改变？对于以公允价值计量且其变动计入其他综合收益的非交易性权益投资因增加投资实现控制重分类为按成本法核算的长期股权投资，对原金融资产累计确认的其他综合收益，在转换日是计入当期损益还是直接计入留存收益？@chenyiwei

回答人：chenyiwei
目前财政部的意见是转换时计入当期损益，不是转入留存收益，与直接处置时的处理不同。

提问人：fangdaojun 时间：2018-09-07 09:07:26
陈版，按您的回复，财政部认为转换时计入当期损益，处置时计入留存收益，不过这个处理的理论依据是什么？我个人认为处置是比转换更彻底的终止确认，为什么处置时都不让计入当期损益反而转换时让计入当期损益？感觉这个很矛盾？@chenyiwei

回答人：chenyiwei
我也不理解为何财政部会计司是倾向于这个意见。